臺灣新北地方法院板橋簡易庭民事簡易判決
111年度板簡字第1256號
原      告  陳榮宏  
被      告  吳伯桐  

上列當事人間請求侵權行為損害賠償事件，原告提起刑事附帶民
事訴訟，經本院刑事庭裁定移送前來（本院111年度交附民字第4
號），本院於民國111年7月21日言詞辯論終結，判決如下：
    主      文
被告應給付原告新臺幣壹拾捌萬玖仟參佰柒拾壹元，及自民國一
百一十一年一月三十日起至清償日止，按週年利率百分之五計算
之利息。
原告其餘之訴駁回。
本判決原告勝訴得假執行。
原告其餘假執行之聲請駁回。
    事實及理由
一、本件被告經合法通知，無正當理由未於言詞辯論期日到場，
    核無民事訴訟法第386條所列各款情形，爰依同法第436條第
    2項、第385條第1項前段規定，依原告之聲請，由其一造辯
    論而為判決。又本件原告起訴請求被告給付修車費新臺幣（
    下同）3,000元部分，並非得提起刑事附帶民事訴訟之範圍
    ，且原告未就該部分繳付裁判費，起訴程式不合法，業經本
    院於民國111年6月21日以裁定駁回，故本件審理範圍不及於
    原告車損部分之請求，先予敘明。
二、原告主張：
　　被告於110年2月3日13時27分許，騎乘車牌000-000號普通重
    型機車，沿新北市鶯歌區文化路往國慶街方向行駛，行經新
    北市鶯歌區文化路與中正二路口，欲左轉中正二路時，本應
    注意左轉彎時，應行至交岔路口中心處左轉，並不得占用來
    車道搶先左轉，而依當時路況，並無不能注意之情事，竟疏
    未注意，尚未行駛至交岔路口中心，即占用來車道，逆向斜
    行於車陣中搶先左轉中正二路，適原告騎乘車牌號碼000-00
    0號機車，自對向沿國慶街往文化路方向駛來，於新北市鶯
    歌區文化路與中正二路口右側路旁（即原告之行駛方向右側
    路旁），見被告自車陣中突然逆向行駛而來，已煞閃不及，
    兩車發生碰撞，致原告人車倒地，因而受有左側小腿擦傷、
    左側脛骨內踝閉鎖性骨折等傷害。原告因被告前開行為，受
    有如下損害：
　㈠醫療費用及醫療用品支出8,572元。
　㈡交通費2,539元。
　㈢不能工作之損失228,342元：原告為外送員，每日工資2,003
    元，受傷期間無法工作共114日，故損失工資共228,342元。
　㈣日後拆除骨釘醫藥費8,572元、預估休養無法工作之損失27,7
    44元。
　㈤精神慰撫金30萬元。
　　以上總計575,769元（即原聲明金額578,769元扣除業裁定駁
    回之車損修復請求3,000元餘額）。為此，爰依侵權行為損
    害賠償之法律關係，提起本件訴訟。並聲明：㈠被告應給付
    原告575,769元，及自刑事附帶民事訴訟起訴狀繕本送達翌
    日起至清償日止，按週年利率百分之5計算之利息。㈡請准供
    擔保宣告假執行。
三、法院之判斷：
  ㈠原告主張被告於上開時、地騎乘前揭車輛，本應注意左轉彎
    時，應行至交岔路口中心處左轉，並不得占用來車道搶先左
    轉，竟疏未注意，尚未行駛至交岔路口中心處，即占用來車
    道，逆向斜行於車陣中搶先左轉，致原告於行駛中見狀已不
    及煞停或閃避，兩車發生碰撞，原告因而受有左側小腿擦傷
    、左側脛骨內踝閉鎖性骨折等傷害之事實，業據其提出馬偕
    紀念醫院（下稱馬偕醫院）診斷證明書暨醫療費用收據、行
    天宮醫療志業醫療財團法人恩主公醫院（下稱恩主公醫院）
    診斷證明書暨醫療費用收據、淡水馬偕紀念醫院（下稱淡水
    馬偕醫院）醫療費用收據、臻祥醫療器材有限公司統一發票
    、新北市立聯合醫院診斷書及醫療費用收據、杏一醫療用品
    股份有限公司交易明細表、計程車乘車證明、支出明細，及
    外送收益明細為證，另有本院110年度交易字第166號刑事判
    決存卷可考，並經本院依職權調閱上開刑事案件偵審卷宗，
    核閱屬實；被告對原告主張之事實，已於相當時期受合法之
    通知，而於言詞辯論期日不到場，亦未提出準備書狀爭執，
    依民事訴訟法第436條第2項、第280條第3項準用第1項規定
    ，視同自認，堪認原告之主張為真正。
  ㈡按因故意或過失，不法侵害他人之權利者，負損害賠償責任
    ；汽車、機車或其他非依軌道行駛之動力車輛，在使用中加
    損害於他人者，駕駛人應賠償因此所生之損害；不法侵害他
    人之身體或健康者，對於被害人因此喪失或減少勞動能力或
    增加生活上之需要時，應負損害賠償責任，不法侵害他人之
    身體、健康、名譽、自由、信用、隱私、貞操，或不法侵害
    其他人格法益而情節重大者，被害人雖非財產上之損害，亦
    得請求賠償相當之金額。民法第184條第1項前段、第191條
    之2本文、第193條第1項、第195條第1項本文分別定有明文
    。查，被告前開騎乘機車間過失侵害原告身體權之侵權行為
    事實，業經認定於前，從而，原告依上開規定，訴請被告負
    賠償責任，核屬有據。茲將原告得請求被告賠償之金額，分
    述如下：
    ⒈醫療費用暨醫療用品費用部分：
　　　原告主張因被告前開過失傷害行為，受有左側小腿擦傷、
      左側脛骨內踝閉鎖性骨折等傷害，而支出醫療費用暨醫療
      用品支出共計8,572元，業據提出馬偕醫院、淡水馬偕醫
      院、恩主公醫院之醫療費用收據及臻祥醫療器材有限公司
      統一發票附卷可稽（見附民卷第25至35頁），故原告此部
      分主張，自屬有據，堪以採認。
    ⒉交通費部分：
　　　原告主張其因本件事故受傷不良於行，支出交通費2,539
      元乙情，業據提出計程車乘車證明、支出明細在卷為證（
      見附民卷第35至43頁），故原告此部分主張，亦屬有據，
      應認可採。
    ⒊不能工作之薪資損失部分： 
　　  ⑴原告主張其於本次事故前原任職外送員，受傷期間無法
        工作，受有不能工作之薪資損失，業據提出馬偕醫院、
        恩主公醫院診斷證明書、外送收益明細為證。依馬偕醫
        院診斷證明書記載：「患者於110年2月9日入院治療，
        於110年2月10日手術骨釘固定，於110年2月11日出院。
        出院後宜再多休養參個月。」（見附民卷第19頁），另
        依恩主公醫院診斷證明書記載：「病患於110年2月3日1
        3時52分至本院急診就醫，傷口處理，110年5月14日門
        診複診，宜再休養壹個月。」（見附民卷第23頁），堪
        認原告因本次事故受傷後，自110年2月3日起至110年6
        月14日止、共計4月11日期間，為原告因傷無法工作之
        期間。
　　  ⑵原告主張其每日薪資為2,003元乙節，固據提出外送收益
        明細為據，然原告所擔任之外送業務，係依客戶點選外
        送始有該部分之收益，無法證明原告固定受有每日2,00
        3元之收益，故原告此部分舉證未足。惟依原告之年齡
        、能力、技能、社會經驗等觀之，在通常情形下，其從
        事勞動工作每月可能之收入，至少應不低於基本工資，
        本院認以法定基本工資為本件計算基礎，應稱合理。又
        依行政院勞動部公布之一般勞工基本工資，自110年1月
        1日起至110年12月31日實施之每月基本工資為24,000元
        ，則原告自110年2月3日起至110年6月14日止、共計4月
        11日期間，受有不能工作之薪資損失為104,800元（計
        算式：24,000×4+24,000×11/30＝104,800）。
    ⒋日後拆除骨釘醫藥費、預估休養無法工作之損失部分：
　　　⑴原告於起訴後因看診及住院支出醫療費用共3,054元，以
        及醫療用品支出1,989元部分，另據其提出新北市立聯
        合醫院醫療費用收據及杏一醫療用品股份有限公司交易
        明細表在卷可憑（見板簡卷第65至75頁），堪以採認。
　　　⑵又依原告所提出新北市立聯合醫院診斷書（見板簡卷第6
        3頁）所載，原告於111年4月7日至該院施行拔除內不定
        手術、瘢痕疙瘩切除和疤痕修復，住院日期自111年4月
        6日至同年月8日止，出院後宜休養一週，則原告住院及
        出院後休養共10日期間，受有不能工作之損失，自堪認
        定。又依行政院勞動部公布之一般勞工基本工資，自11
        1年1月1日起至111年12月31日實施之每月基本工資為25
        ,250元，則原告請求前開期間不能工作之薪資損失8,41
        7元（計算式：25,250×10/30＝8,417，小數點後四捨五
        入），為有理由。
    ⒌精神慰撫金部分：
　　　按不法侵害他人之人格權，被害人受有非財產上損害，請
      求加害人賠償相當金額之慰撫金時，法院對於慰撫金之量
      定，應斟酌實際加害情形、所造成之影響、被害人痛苦之
      程度、兩造之身分地位、經濟情形及其他各種狀況，以核
      定相當之數額（最高法院47年台上字第1221號、51年台上
      字第223號判例意旨參照）。查原告因被告前開過失傷害
      行為，而受有上開傷勢，已如前述，堪認原告精神上自受
      有一定程度之痛苦，原告依民法第195條第1項規定，請求
      非財產上損害賠償，核屬有據。爰審酌原告高中畢業、現
      職油漆工日薪約2,000元，名下財產無不動產等情，業經
      原告陳述在卷，另參酌兩造稅務電子閘門所得調件明細表
      所示資力狀況，經綜合考量兩造之關係、身分地位、經濟
      狀況、原告受傷後仍須施行手術、恢復期長達年餘之程度
      、被告之侵權行為態樣暨情節等一切情狀，認原告請求被
      告賠償30萬元之非財產上損害尚屬過高，應核減為6萬元
      為適當。
    ⒍綜上，原告得請求被告賠償之金額共計189,371元（計算式
      ：8,572+2,539+104,800+3,054+1,989+8,417+60,000＝189
      ,371）。
  ㈢末按遲延之債務，以支付金錢為標的者，債權人得請求依法
    定利率計算之遲延利息。給付無確定期限者，債務人於債權
    人得請求時，經其催告而未為給付，自受催告時起，負遲延
    責任。其經債權人起訴而送達訴狀，或依督促程序送達支付
    命令，或為其他相類之行為者，與催告有同一之效力。應付
    利息之債務，其利率未經約定，亦無法律可據者，週年利率
    為百分之5，民法第233條第1項、第229條第2項及第203條分
    別定有明文。本件原告請求被告給付之損害賠償，係以支付
    金錢為標的，且無確定期限及約定利率，故原告請求被告給
    付自刑事附帶民事訴訟起訴狀繕本送達翌日即111年1月30日
    起至清償日止，按週年利率百分之5計算之利息，併應准許
    。
四、綜上所述，原告依侵權行為損害賠償之法律關係，請求被告
    給付189,371元，及自刑事附帶民事訴訟起訴狀繕本送達翌
    日即111年1月30日起至清償日止，按週年利率百分之5計算
    之利息，為有理由，應予准許。逾此範圍之請求，則無理由
    ，應予駁回。
五、本件原告勝訴部分係依民事訴訟法第427條第2項第11款適用
    簡易訴訟程序所為被告敗訴之判決，依同法第436條第2項、
    第389條第1項第3款規定，應依職權宣告假執行。至原告敗
    訴部分，其假執行之聲請即失所依憑，應予駁回。
六、由刑事庭移送民事庭之附帶民事訴訟案件，免納裁判費用，
    此有刑事訴訟法第504條第2項明文規定。據此，原告提起本
    件刑事附帶民事訴訟請求被告賠償損害，依法無需繳納裁判
    費，另綜觀卷內資料，兩造復無其他訴訟費用之支出，爰無
    庸宣告兩造各應負擔訴訟費用之金額。
中　　華　　民　　國　　111 　年　　8 　　月　　11　　日
                  臺灣新北地方法院板橋簡易庭
                        法  官  陳怡親
以上為正本係照原本作成。
如不服本判決，應於送達後20日內，向本院提出上訴狀並表明上
訴理由，如於本判決宣示後送達前提起上訴者，應於判決送達後
20日內補提上訴理由書（須附繕本）。
中　　華　　民　　國　　111 　年　　8 　　月　　11　　日
                        書記官  劉芷寧